【裁判字號】    99,上易,264
【裁判日期】    990707
【裁判案由】    竊盜等
【裁判全文】
臺灣高等法院高雄分院刑事判決         99年度上易字第264號
上  訴  人
即  被  告  甲○○
上  訴  人
即  被  告  乙○○
上列上訴人因被告竊盜等案件，不服臺灣屏東地方法院中華民國
98年12月10日第一審判決（起訴案號：臺灣屏東地方法院檢察署
96年度偵字第1115號），提起上訴，本院判決如下：
    主  文
原判決關於甲○○部分撤銷。
甲○○共同犯竊盜罪，處有期徒刑陸月，如易科罰金，以新臺幣
壹仟元折算壹日，減為有期徒刑月，如易科罰金，以新臺幣壹
仟元折算壹日。扣案之手套貳付、口罩貳個、便帽貳頂均沒收。
又共同犯竊盜罪，處有期徒刑陸月，如易科罰金，以新臺幣壹仟
元折算壹日，減為有期徒刑月，如易科罰金，以新臺幣壹仟元
折算壹日。扣案之手套貳付、口罩貳個、便帽貳頂均沒收。又共
同犯竊盜罪，處有期徒刑陸月，如易科罰金，以新臺幣壹仟元折
算壹日，減為有期徒刑月，如易科罰金，以新臺幣壹仟元折算
壹日。扣案之手套貳付、口罩貳個、便帽貳頂均沒收。又共同犯
竊盜罪，處有期徒刑陸月，如易科罰金，以新臺幣壹仟元折算壹
日，減為有期徒刑月，如易科罰金，以新臺幣壹仟元折算壹日
。扣案之手套貳付、口罩貳個、便帽貳頂均沒收。應執行有期徒
刑拾月，如易科罰金，以新臺幣壹仟元折算壹日。扣案之手套貳
付、口罩貳個、便帽貳頂均沒收。
其他上訴駁回。
    事  實
一、乙○○前於民國86年、87年間因傷害、槍砲彈藥刀械管制條
    例案件，經法院分別判處有期徒刑3 月、4 月、7 年，定應
    執行刑有期徒刑7 年3 月確定，並於93年6 月26日執行完畢
    。
二、甲○○與郭科男( 已死亡，另經檢察官為不起訴處分) 共同
    基於意圖為自己不法所有之竊盜犯意，即(一)96年1 月13日下
    午4 時許，搭乘由郭科男駕駛其原先竊得之WF-6197 號自用
    小貨車，前往屏東市○○里○○街114 號前，乘無人之際，
    共同竊取辛紹文所有價值新台幣( 以下同)3000 元之白鐵水
    槽2 台，得手後售予上發資源回收場不知情之林素足。(二)96
    年1 月14日凌晨4 時30分許，搭乘由郭科男駕駛其原先竊得
    之9407-JP 號自用小貨車，前往屏東縣萬丹鄉上蚶村上蚶46
    -5號前，乘無人之際，共同竊取丙○○所有價值20,000元之
    白鐵攤位架1 台。(三)96年1 月15日上午6 時許，搭乘由郭科
    男駕駛上述9407-JP 號自用小貨車，前往屏東市○○里○○
    路48號前，乘無人之際，共同竊取戊○○所有價值15,000元
    之白鐵攤位架1 台。(四)96年1 月16日晚上7 時30分許，搭乘
    由郭科男駕駛其先前竊得之VN-1361 號自用小貨車，前往屏
    東市○○里○○路174 號（北區市場）前，乘無人之際，共
    同竊取丁○○所有價值25,000元之白鐵攤位架1 台。甲○○
    與郭科男上開分別於(二)、(三)、(四)三次所竊得之白鐵攤位架均
    以每台2000元之價格，分別隨即售予在屏東市○○里○○路
    17 7巷7 號之1 經營榮盛資源回收場之乙○○。
三、乙○○平日係以經營榮盛資源回收場為業，明知郭科男與甲○○接連在三日之內，先後於竊盜後三次持上述三白鐵攤位
    架至乙○○經營之榮盛資源回收場出售，一般之家庭或個人
    不可能有如此多之白鐵攤位架出售，該3 台白鐵攤位架顯係
    來源不明之贓物，仍基於故買贓物之故意，各以2000元之賤
    價購買之。嗣於96年1 月17日凌晨2 時30分許，甲○○與郭
    科男二人欲走向停放在屏東市○○街77號前車號4720-PY 之
    失竊小貨車時，經警盤查，因而查獲，並扣得該失竊之4720
    -P Y號自用小貨車一輛及郭科男所有置放於小貨車上之油壓
    剪1 支、螺絲起子1 支、手套2 付、口罩2 個、便帽2 頂，
    循線查獲上情。
四、案經屏東縣政府警察局屏東分局報請臺灣屏東地方法院檢察
    署檢察官偵查起訴。
    理  由
甲、證據能力部分：
    按被告以外之人於審判外之言詞或書面陳述，除法律有規定
    者外，不得作為證據，刑事訴訟法第159 條第1 項定有明文
    ；被告以外之人於審判外之陳述，雖不符同法第159 條之1
    至159 條之4 之規定，而經當事人於審判程序同意作為證據
    ，法院審酌該言詞陳述或書面陳述作成時之情況，認為適當
    者，亦得為證據。查本判決所引用據以認定事實之傳聞證據
    ，檢察官及被告於言詞辯論終結前均未聲明異議( 見本院卷
    第46、57、70頁) ，視為同意作為證據，本院審酌上開證據
    作成時尚無預見日後將作為證據之偽造動機，其虛偽之可能
    性極小，且對被告涉嫌竊盜、贓物之待證事實，具有相當之
    關聯性，認為適當，依前揭說明，自得為證據。
乙、實體部分：
壹、被告甲○○部分：
一、訊據被告甲○○矢口否認有何竊盜之犯行，其於原審及本院
    辯稱：我否認檢察官起訴的犯罪事實，我沒有偷辛紹文的白
    鐵水槽，也沒有偷丙○○、戊○○、丁○○的白鐵攤位，當
    時我在家，我僅去回收場幫郭科男搬東西下車，之後我就停
    在回收場旁邊的樹下而已，我在檢察官那邊會承認，只有幾
    條罪承認沒有關係，檢察官沒有威脅、恐嚇我，也沒有騙我
    ，我確實有在檢察官那邊有承認云云。
二、惟查：
（一）被告甲○○上開竊盜之犯罪事實，業據被告甲○○於96年
      1 月17日警詢中自白稱：我是從96年1 月13日開始至96年
      1 月15日大約作了4 件的竊盜，4 次竊盜案都是與朋友郭
      科男共同竊盜的，第一次是由朋友郭科男駕駛竊盜之WF-6
      19 7號自小貨車載我於96年1 月13日下午16時許在屏東市
      永城里青島街114 號，乘無人之際、以徒手竊走住宅前白
      鐵水槽2 台，得手後駕駛該贓車載運白鐵水槽逃逸。第二
      次由朋友郭科男駕駛竊得之9407-JP 號自小貨車載我於96
      年01月14日凌晨4 時30分在屏東縣上蚶村上蚶46之5 號，
      乘無人之際、以徒手竊走住宅前白鐵攤位架1 台，得手後
      駕駛該贓車載運白鐵攤位架逃逸。第三次由朋友郭科男駕
      駛竊盜之9407-J P號自小貨車載我於96年1 月15日凌晨06
      時許在屏東市○○里○○路48號，乘無人之際、以徒手竊
      走住宅前白鐵攤位架1 台，得手後駕駛該贓車載運白鐵攤
      位架逃逸。第四次由朋友郭科男駕駛竊盜之VN-1361 號自
      小貨車載我於96年1 月16日晚上7 時30分許在屏東市○○
      里○○路174 號( 北區市場) ，乘無人之際、以徒手竊走
      商家前白鐵攤位架1 台，是郭科男駕駛贓車，先尋找要作
      案之白鐵物品，發現沒人，我們二人就下車將白鐵物品搬
      到贓車上，得手後由郭科男駕駛贓車載我逃逸，我與郭科
      男偷竊時都戴手套、口罩及便帽作案，這樣才不會被採集
      到指紋等語( 見警卷第36、37頁) 。嗣於偵查中亦有供述
      稱：我都是跟郭科男一起偷了二天，第一次是偷白鐵水槽
      一個，我只是坐在車上把風，接下來到菜市場那邊偷白鐵
      攤位，我跟郭科男二人下車把攤位抬到小貨車上面，我跟
      郭科男先把贓物送到屏東市大湖地區資源回收場後方藏起
      來，再開車回屏東市區，我們二人再搬一個白鐵攤位，我
      亦有到萬丹行竊，剛才說的3 次行竊是指屏東巿區，萬丹
      的部分也是偷攤位等語( 見偵卷第61頁)
（二）核與證人即共犯郭科男於警詢中供證稱：上述4 次竊盜是
      與朋友甲○○共同竊盜的，手套及口罩是我與甲○○作案
      時戴的。我與甲○○偷竊時都戴手套、口罩及便帽作案，
      這樣才不會被採集到指紋，以竊盜之WF-6197 號自小貨車
      於96年1 月13日16時許在屏東市○○街114 號，以徒手竊
      走住宅前白鐵水槽，是賣給資源回收場老闆林素足。以竊
      盜之9407-JP 號自小貨車於96年1 月14日4 時30分在屏東
      縣上蚶村上蚶46之5 號，以徒手竊走住宅前白鐵位架1 台
      ，是賣給資源回收場老闆乙○○，老闆跟我收購2000元。
      以竊盜之9407-JP 號自小貨車於96年1 月15日6 時許在屏
      東市○○路48號，以徒手竊走住宅前白鐵攤位架1 台，是
      賣給資源回收場老闆乙○○，老闆跟我收購2000元。以竊
      盜之VN-136l 號自小貨車於96年1 月16日19時30分在屏東
      斯文里中華路174 號（北區市場），以徒手竊商家前白鐵
      攤位架1 台，是賣給資源回收場老闆乙○○，老闆跟我收
      購2000元等語相符( 見警卷第23、24、29、30頁），另上
      開白鐵水槽及白鐵攤架分別係證人即被害人辛紹文、胡東
      瑩、戊○○、丁○○所失竊之事實，亦據證人辛紹文、胡
      東瑩、戊○○、丁○○於警詢中證述明確( 見警卷第100-
      101 頁、108-109 頁、111-114 頁、122-123 頁），復有
      郭科男所有置放於車號4720-PY 號自用小貨車上之供其與
      被告甲○○共同竊盜所用之手套2 付、口罩2 個、便帽2
      頂扣案可資佐證；被告甲○○於原審審理中亦坦承：檢察
      官訊問時沒有威脅、恐嚇我，也沒有騙我，我確實有在檢
      察官那邊有承認等語( 見原審卷第26頁) ，堪認被告甲○○於警、偵訊之自白係出於其自由意思，且與事實相符，
      自堪採為認定事實之證據。是被告甲○○上開辯解顯係事
      後卸責之詞不足採信。被告甲○○上開竊盜犯行，事證已
      臻明確，其竊盜犯行洵堪認定。
三、核被告甲○○所為，均係犯刑法第320 第1 項之竊盜罪，被
    告甲○○與已故之郭科男間就上開4 次竊盜犯行均有犯意之
    聯絡，行為之分擔，均為共同正犯，被告甲○○所犯上開4
    次竊盜，罪名雖同，但犯意各別，應予分論併罰。
四、原審就被告甲○○之竊盜犯行，以罪證明確，予以論罪科刑
    ，固非無見，惟查，數罪併罰應分別宣告其罪之刑，然後依
    法定標準定其應執行之刑，刑法第五十一條定有明文。所謂
    其罪之刑，包括主刑、從刑而言，固無論主刑、從刑，均須
    依其所犯之罪分別宣告後，再據以定其應執行之刑方為相當
    （最高法院53年度台上字第1382號著有判例)， 原審關於沒
    收有關犯本件竊盜所用扣案之手套貳付、口罩貳個、便帽貳
    頂部分，未在其所犯之各竊盜罪行予以宣告沒收，然後始定
    其應執行之刑，而竟於定執行刑後，另行宣告沒收，顯屬違
    法。被告被告甲○○上訴意旨，否認犯罪，指摘原判決不當
    ，雖非可取，惟原判決有關被告甲○○部分既有上開可議之
    處，自屬無可維持，應由本院將此部分撤銷改判。
五、爰審酌被告甲○○正值壯年，竊取他人之物，侵害他人之財
    產法益，不力求奮發向上，端正品行，思循正途謀生，缺乏
    對他人財產權應予尊重之觀念，先後4 次竊取被害人辛紹文
    等人之白鐵攤位架，並以賤價出售，使被害人損失嚴重，犯
    後未坦承犯行，及其所竊取物之價值等一切情狀，乃分別量
    處如主文之刑，併均諭知如易科罰金之折算標準。又本件被
    告甲○○犯罪時間均在96年4 月24日以前，其所犯刑法第32
    0 條第1 項之竊盜罪，分別經宣告未逾有期徒刑1 年6 月之
    刑，亦無該減刑條例第5 條不得減刑之情形，悉合於減刑條
    件，爰依中華民國96年罪犯減刑條例第2 條第1 項第3 款之
    規定，分別減其刑期二分之一，併定其應執行刑為有期徒刑
    10月。又被告甲○○所定執行刑，依現行刑法第41條第8項(
    修正前第41條第2 項）規定雖不得易科罰金，但依司法院大
    法官會議釋字第662 號意旨（即上開現行刑法第41條第8 項
    自該解釋公布之日起失其效力），仍得易科罰金，爰併諭知
    如易科罰金之折算標準。至扣案之手套2 付、口罩2 個、便
    帽2 頂，係共犯郭科男所有，供其與被告甲○○共同犯竊盜
    罪所用所用之物，業據郭科男於警詢中供述在卷，應依刑法
    第38條第1 項第2 款宣告沒收。至扣案之油壓剪1 支、螺絲
    起子1 支固係郭科男所有，惟並非供被告甲○○犯本件竊盜
    罪當時所用之物，爰不予宣告沒收。
貳、被告乙○○部分：
一、訊據被告乙○○雖坦承向郭科男收受上開白鐵攤位架3 個之
    事實不諱，惟矢口否認知悉上開白鐵攤位架係屬贓物，於原
    審及本院辯稱：我跟郭科男收購白鐵，都有登記，有照程序
    作，廢棄物登記表是我寫的，我是依照他們來的時間寫的，
    登記簿也是警察一來就帶走了，我不可能記錯日期，因為他
    們很密集的賣給我，我亦不可能有時間去改金額，且賣的金
    額不只2 千元，郭科男都是整車的東西，所以我登記簿上面
    寫的金額都是1 、2 萬元，又我第二次收的時候就覺得很奇
    怪，是我主動跟承辦警員黃明仁、己○○聯絡才去抓的，又
    登記表上1 月17日有關70公斤記載之筆跡有更改的情形，那
    是因為筆沒有水，我換筆重新描寫。再郭科男第一次來我這
    的時候，我就通知警察這個人為何有整車的東西且還很新，
    己○○正好去我的回收場，我就有告訴他這個可疑的情形，
    且也將郭科男的車牌號碼也告訴他了等語。
二、惟查：
（一）證人郭科男於警詢中證稱：竊盜之贓物鋼筋、白鐵門、白
      鐵攤位架、白鐵槽賣給資源回收場老闆林素足、乙○○，
      他們二人時，該物品是完好的東西，我沒有登記戶籍資料
      ，我所竊盜之贓物均銷售給林素足、乙○○。以竊盜之WF
      -6197 號自小貨車於96年1 月13日16時許在屏東市○○街
      114 號，以徒手竊走住宅前白鐵水槽，是賣給資源回收場
      老闆林素足。以竊盜之9407-JP 號自小貨車於96年1 月14
      日4 時30分在屏東縣上蚶村上蚶46之5 號，以徒手竊走住
      宅前白鐵位架1 台，是賣給資源回收場老闆乙○○，老闆
      跟我收購2000元。以竊盜之9407-JP 號自小貨車於96年1
      月15日6 時許在屏東市○○路48號，以徒手竊走住宅前白
      鐵攤位架1 台，是賣給資源回收場老闆乙○○，老闆跟我
      收購2000元。以竊盜之VN-136l 號自小貨車於96年1 月16
      日19時30分在屏東斯文里中華路174 號（北區市場），以
      徒手竊商家前白鐵攤位架1 台，是賣給資源回收場老闆乙○○，老闆跟我收購2000元；老闆都是以2000元收購，我
      賣給榮盛資源回收場老闆乙○○的白鐵攤位架是有刮傷，
      但沒有損壞等語( 見警卷第25、29、30、33、34頁）。
（二）證人即同案被告甲○○於警詢中亦證稱：竊得之贓物是載
      去屏東市○○里○○路上1 間上發資源回收場及屏東市○○里○○路177 巷107 號賣給資源回收場這二處所，我沒
      登記戶籍資料，竊盜之贓物鋼筋、白鐵門、白鐵攤位架及
      白鐵水槽賣給資源回收場老闆林素足、乙○○他們二人時
      ，該物品是完好的東西，我與郭科男所竊得之白鐵變賣之
      現金一人一半，第1 次竊走住宅前白鐵水槽2 台是賣給資
      源回收場老闆林素足。第2 次竊走住宅前白鐵攤位架1 台
      是賣給資源回收場老闆乙○○，老闆跟我收購20 00 元。
      第3 次竊走住宅前白鐵攤位架1 台是賣給資源收場老闆乙○○，老闆跟我收購2000元。第4 次竊走商家前白鐵攤位
      架1 台是賣給資源回收場老闆乙○○，老闆跟我收購2000
      元。第2 次、第3 次、第4 次我們每人分1000元等語( 見
      警卷第38、39頁），及於96年2 月3 日警詢時亦供述：我
      銷贓處所是榮盛資源回收場，老闆是乙○○，3 次收購之
      白鐵攤位架，每次金額2,000 元，不是榮盛資源回收場老
      闆乙○○所說之金額，白鐵攤位是有刮傷，而無損壞等語
     （見警卷第42頁）。
（三）證人即同案被告甲○○更於偵查中則具結證述：接洽收贓
      是老闆（經指認為乙○○），我有跟老闆見過面，老闆應
      該知道是贓物。老闆認識郭科男，銷贓時是郭科男叫老闆
      的名字，我們銷售的贓物外觀上都完好，可以正常使用等
      語（見偵卷第94、95頁) 。
（四）又被告乙○○於警詢中亦自承：郭科男與甲○○於警詢時
      供述指稱：「以竊盜之9407 -JP號自小貨車於96年1 月14
      日4 時30分、在屏東縣上蚶村上蚶46之5 號，竊走住宅前
      白鐵攤位架1 台，是賣給我，我向他們收購2000 元 ；以
      竊盜之9407-J P號自小貨車於96年1 月15日6 時許在屏東
      市○○路48號，竊走住宅前白鐵攤位架l 台，是賣給我，
      我跟他們收購2000元；以竊盜之VN -1361自小貨車於96年
      1 月15日6 時許在屏東市○○路17 4號（北區市場），竊
      走商家前白鐵攤位1 台，是賣給我，我跟他們收購2000元
      」等語實在( 見警卷第49、50頁) 。是郭科男與被告甲○○分別於於96年1 月14日4 時30分、96年1 月15日6 時許
      、96年1 月16日19時30分，在上述地點所竊取尚屬完好的
      白鐵攤位架3 個，確係各以2000元，由被告乙○○收購，
      至堪認定。
（五）至被告乙○○於警訊中提供其收購紀錄之榮盛資源回收場
      登記表，雖載明上開三白鐵攤位架第一次（96年1 月12日
      ) 係記載白，12000 元、第3 次(96 年1 月17日) 白
      ，3600元，第2 次(96 年1 月15日) 白，則未記載價錢
      ，有上開榮盛資源回收場登記表影本附於警卷可按（見警
      卷第58-6 0頁）。惟被告甲○○與已故之郭科男竊取上開
      三白鐵攤位，時間分別為96年1 月14日4 時30分、96年1
      月15日6 時許、96年1 月16日19時30分，如前所述；是被
      告乙○○上開第一次之記載時間為「96年1 月12日」，顯
      與上開事證不符；再被告甲○○與郭科男於警詢中均供稱
      ：渠等前往出售上述白鐵攤位架時，被告乙○○並未登記
      相關資料等語（見警卷第38、25頁) ，且被告乙○○於警
      詢中亦自承：，該紀錄簿內其他人之資料均由售貨人自填
      ，這三筆紀錄係我親自填寫等語( 見警卷第50頁) ；再參
      之證人即警員黃明仁於本院審理中具結證稱：登記簿我是
      後來做筆錄的時候，被告才拿給我看的等語（見本院卷第
      72頁) ；證人即警員己○○於本院審理時亦具結證稱：這
      本登記簿，我們是查獲郭科男後請被告乙○○來做筆錄的
      時候，他才拿登記簿過來的，我們當時懷疑被告涉案的原
      因，因為我們當時看到登記簿上面有利可白修改的痕跡等
      語（見本院卷第73頁) ；而卷附之登記簿上該等資料確有
      塗改之痕跡，亦有上開紀錄簿可按，適足以證明，被告乙○○欲蓋彌彰，其所辯：我跟郭科男收購白鐵，都有登記
      ，有照程序作，我是依照他們來的時間寫的，登記簿也是
      警察一來就帶走了，我不可能記錯日期，因為他們很密集
      的賣給我，我亦不可能有時間去改金額云云，乃事後卸責
      之詞，不足採信。
（六）是本件依被告甲○○及郭科男上開供證：即(1)渠等售予被
      告乙○○之白鐵攤位架係新品且均以每部2000元之價格售
      予乙○○。(2)被告乙○○與郭科男甚為熟稔。(3)被告乙○○知悉該批白鐵攤位架係贓物等情。及被告乙○○對於上
      開白鐵攤位架各以2000元予以買購之供述，與被告甲○○
      對於與渠等不熟之林素足，於偵查中具結證稱：林素足應
      不知道是贓物，老闆好像不認識郭科男等語（見偵卷第95
      頁) ，苟被告乙○○不知情且係以其所稱之高價向郭科男
      及被告甲○○購買上述白鐵攤位架，渠等焉有誣陷以高價
      向渠等購買贓物且係熟人之乙○○，反而迴護不熟之林素
      足之理等情以觀，足見被告乙○○所辯不知所收購之白鐵
      攤位架係屬贓物等情，尚非可取。
（七）又被告乙○○另辯稱：是我主動跟承辦警員黃明仁、己○○聯絡才去逮捕郭科男、甲○○一節部分。經查：證人
      即警員黃明仁於原審審理中結證：因為郭科男住處前面停
      放失竊自小貨車，我們知道郭科男、乙○○要出去作案，
      就埋伏，等他們下來就逮捕，我們擴大偵辦，他們陳述偷
      了自小貨車及七件等一般竊盜；乙○○部分是根據郭科男
      、甲○○供述，他們把偷來的贓物販賣給乙○○，他們供
      述銷贓之前，乙○○沒有跟我們聯絡，是因為竊嫌的供述
      查獲地點，本案發生時乙○○向郭科男買白鐵，沒有說他
      買的白鐵有問題，破獲郭科男不是乙○○提供的線索，是
      一位海豐派出所警員提供線索，我們得知郭科男竊盜的情
      資，與乙○○沒有關係，之前有與己○○一起去資源回收
      場，但不是這件等語（見原審卷50、51頁) ；於本院審
      理時亦具結供證稱：我們查獲本案被告甲○○及郭科男之
      前，有去過被告乙○○回收場，亦有翻他的登記簿，當時
      我們翻登記簿，只是針對查獲的嫌犯翻閱，我沒有仔細看
      是否有郭科男的名字，被告乙○○也沒有向我提過郭科男
      ，被告乙○○並沒有跟我提過有人可能賣贓物給他的情形
      ，我們是查獲被告甲○○之後，才又去被告乙○○回收場
      ，並不是他報警，我們才去的等語（見本院卷第70、71頁
      ) 。另證人即警員己○○於原審亦結證稱：我們有清查
      資料，所以認識乙○○，他是經營資源回收生意，之前有
      跟黃明仁一起去乙○○營業的資源回收場，乙○○沒有跟
      你們提供甲○○、郭科男竊盜案的線索，本件竊盜案的情
      資，是因為我們轄區有發生自小貨車竊盜案件，民族派出
      所在我們查獲之前，曾查獲郭科男偷竊自小貨車，郭科男
      、甲○○在別的轄區偷竊自小貨車，在我們轄區作案搬運
      廢鐵，只有抓到甲○○，沒有抓到郭科男，我們到郭科男
      住處附近搜尋，查獲一輛贓車，當時有民眾提供給我們其
      長相向郭科男一樣，我們鎖定郭科男作案，與被告乙○○
      沒有關係，是甲○○、郭科男帶我們去，他們說他們的贓
      物都銷去那裡，才得知郭科男銷贓管道在乙○○那邊，乙○○沒有給我們消息說他買的舊貨有問題等語（見原審卷
      第51、52頁）；於本院審理時亦具結證述：我們當時已
      經鎖定郭科男很久了，之前我們有問他郭科男有無拿東西
      來賣，他當時應該沒有承認，否則我們就會查看他的登記
      簿的時候，就會查到郭科男。但是當時沒有查到郭科男，
      我們就回去了，因為郭科男都是先偷車子，再以偷的車子
      去作案，作案後再將車子放回原來的地方，連車主也都不
      知道被拿去作案，只知道車子的鎖頭壞了，所以我們雖然
      知道很多人告訴我們郭科男涉案，但是我們也都沒有任何
      證據，所以如果被告有提供郭科男涉案的線索，我們就會
      馬上去抓郭科男，不會拖那麼久才查到郭科男。我們當時
      懷疑被告涉案的原因，因為當時看到登記簿上面有利可白
      修改的痕跡等語（見本院卷第72、73頁) 。是依上開證人
      黃明仁、己○○之證述，被告乙○○所辯有關係其主動跟
      承辦警員黃明仁、己○○聯絡後，才由警員逮捕被告甲○○及郭科男等情，亦與事證不符，非可採信，自不足為有
      利其之認定。
（八）綜上以觀，被告乙○○係以經營資源回收場為業，對收購
      之物品是否係贓物，應較一般人更有警覺，郭科男與甲○○接連3 日均持尚屬完好白鐵攤位架出售予乙○○，乙○○應有警覺一般人不可能有如此多的攤位架，且係分次、
      密集出售，況被告提出之榮盛資源回收場登記表就本件3
      次收購之白鐵攤位架之記載，自字跡即可看出是事後塗改
      ，及與事證不符之瑕疵，且收購之金額與郭科男、甲○○
      之供述差距甚大，顯係事後為掩飾故買贓物犯行而予以塗
      改，被告乙○○所辯上開各情，係事後卸責之詞，不足採
      取。被告乙○○故買贓物之犯罪事實，事證明確，應依法
      論科。
三、核被告乙○○所為，均係犯刑法第349 條第2 項之故買贓物
    罪。其先後3 次故買贓物，罪名雖同，但犯意各別，應予分
    論併罰。又其前於86年、87年間因傷害、槍砲彈藥刀械管制
    條例案件，經法院分別判處有期徒刑3 月、4 月、7 年，定
    應執行刑有期徒刑7 年3 月確定，並於93年6 月26日執行完
    畢之事實，有臺灣高等法院被告前案紀錄表在卷可按，其於
    受有期徒刑執行完畢後，5 年內故意再犯本件之罪，均為累
    犯，應依法加重其刑。
四、原審認就乙○○罪證明確，因而適用刑法第349 條第2 項、
    第47條第1 項、第41條第1 項前段、第51條第5 款，刑法施
    行法第1 條之1 ，中華民國96年罪犯減刑條例第2 條第1項
    第3 款、第7 條、第10條第1 項之規定，並審酌被告乙○○
    以賤價故買贓物之行為，造成被害人追索之困難，助長竊風
    ，且前有犯罪前科，犯後未坦承犯行，及所故買贓物之價值
    等一切情狀，分別量處有期徒刑6 月，均諭知如易科罰金，
    以新台幣1 千元折算1 日之。及其犯罪時間均在96年4 月24
    日以前，所犯故買贓物罪，分別經宣告未逾有期徒刑1 年6
    月之刑，亦無該減刑條例第5 條之情形，依中華民國96年罪
    犯減刑條例第2 條第1 項第3 款之規定，分別減其刑期二分
    之一，併定其應執行刑為有期徒刑8 月，及其所定執行刑，
    及依現行刑法第41條第8 項( 修正前第41條第2 項）規定雖
    不得易科罰金，但依司法院大法官會議釋字第662 號意旨（
    即上開現行刑法第41條第8 項自該解釋公布之日起失其效力
    ），仍得易科罰金，併諭知如易科罰金，以新台幣1 千元折
    算1 日。經核原判決此部分認事用法，尚無不合，量刑亦屬
    允當，被告乙○○上訴意旨，仍執前詞，否認犯罪，指摘原
    判決不當，非有理由，應予駁回。
據上論斷，應依刑事訴訟法第368 條、第369 條第1 項前段、第
364 條、第299 條第1 項前段，刑法28條、第320 條第1 項、第
349 條第2 項、第38條第1 項第2 款、第41條第1 項前段、第51
條第5 款，刑法施行法第1 條之1 ，中華民國96年罪犯減刑條例
第2 條第1 項第3 款、第7 條、第10條第1 項，判決如主文。
本案經檢察官姜麗儒到庭執行職務。
中    華    民    國    99    年    7     月     7    日
                 刑事第九庭     審判長法  官  莊秋桃
                                      法  官  范惠瑩
                                      法  官  田平安
以上正本與原本無異。
本件不得上訴。
中    華    民    國    99    年    7     月     7    日
                                  書  記  官  張宗芳
附錄本件判決論罪科刑法條：
刑法第320 條
意圖為自己或第三人不法之所有，而竊取他人之動產者，為竊盜
罪，處五年以下有期徒刑、拘役或五百元以下罰金。
意圖為自己或第三人不法之利益，而竊佔他人之不動產者，依前
項之規定處斷。
前二項之未遂犯罰之。
刑法第349條（普通贓物罪）
收受贓物者，處 3 年以下有期徒刑、拘役或 5 百元以下罰金。
搬運、寄藏、故買贓物或為牙保者，處 5 年以下有期徒刑、拘役
或科或併科 1 千元以下罰金。
因贓物變得之財物，以贓物論。

司法院資訊處製作；財團法人民間司法改革基金會備份。
